臺灣高雄地方法院民事裁定
111年度聲字第167號
聲  請  人  俞海清    住○○市○○區○○○路000巷00號
相  對  人  高雄市政府

法定代理人  陳其邁  
上列當事人間聲請停止執行事件，本院裁定如下：
  主  文
聲請人以新臺幣玖拾萬元供擔保後，本院一一一年度司執字第五
四三一九號拆屋還地執行事件之強制執行程序，於本院一一一年
度補字第九七二號債務人異議之訴事件（包含其後改分之案號）
判決確定、和解、調解成立或撤回起訴前，應暫予停止。
  理  由
一、聲請意旨略以：相對人以本院106年度重訴字第277號民事判
    決（下稱系爭判決）經最高法院110年度台上字第1415號裁
    定（下稱系爭裁定）上訴駁回確定，即持系爭判決聲請強制
    執行，請求聲請人應將占有高雄市○○區○○段00地號土地（下
    稱系爭土地）之地上物及圍牆拆除，並命聲請人應給付無權
    占有該土地之不當得利。然聲請人對於系爭土地應存有地上
    權並非無權占有，並業已依據強制執行法第14條之規定向本
    院提起債務人異議之訴，現案號為111年度補字第972號（下
    稱系爭訴訟），目前該訴訟尚在進行中，若聲請人之地上物
    遭到拆除，將對聲請人造成不能回復之損害，故依強制執行
    法第18條規定，聲請裁定停止本院111年度司執字第54319號
    拆屋還地強制執行程序（下稱系爭執行事件）之進行，並請
    酌以系爭判決之不公，減輕聲請人供擔保之責等語。
二、按有回復原狀之聲請或提起再審或異議之訴，或對於和解為
    繼續審判之請求，或提起宣告調解無效之訴，撤銷調解之訴
    ，或對於許可強制執行之裁定提起抗告時，法院因必要情形
    或依聲請定相當並確實之擔保，得為停止強制執行之裁定，
    強制執行法第18條第2 項定有明文。又法院因必要情形或依
    聲請定相當並確實之擔保，為停止強制執行之裁定者，該擔
    保金額之多寡應如何認為相當，固屬法院職權裁量之範圍，
    惟此項擔保係擔保執行債權人因停止執行所應受之損害，故
    法院定擔保金額時，自應斟酌該債權人因停止執行可能遭受
    之損害，以為衡量之標準。
三、經查：
　㈠相對人持系爭判決暨確定證明書為執行名義，向本院民事執
    行處聲請強制執行，現由本院以系爭執行事件執行中，且聲
    請人嗣向本院提起系爭訴訟等情，業經本院調取該執行卷宗
    及系爭訴訟（並同時聲請訴訟救助）卷宗查核屬實。且系爭
    執行事件已訂於民國111年7月21日將會同高雄市政府地政局
    新興地政事務所赴現場履勘測量拆除範圍，倘不停止執行，
    將來即難以回復執行前之狀態，是聲請人以上開事由聲請供
    擔保停止強制執行，於法尚無不合，應予准許。
　㈡本件相對人持系爭判決為執行名義，就「聲請人應將坐落於
    高雄市○○區○○段00地號土地上之如附圖所示編號B1、B2部分
    之地上物及圍牆拆除，並返還土地予相對人」（下稱聲明2
    ）、「聲請人應給付相對人新臺幣（下同）115,700元，及
    自106年10月7日起至清償日止，按週年利率百分之5計算之
    利息，暨自106年7月1日起至返還第1項所示土地之日止，按
    月給付相對人19,283元」（下稱聲明4）聲請本院強制執行
    ，其聲請就聲明2為拆除之執行，就聲明4僅聲請換發債權憑
    證，是該強制執行程序如予以停止，相對人因停止執行所可
    能受之損害，應僅為無法使用系爭土地之利益。
　㈢又系爭訴訟為債務人異議之訴，屬適用通常訴訟程序之案件
    ，其標的價額逾150萬元，得上訴至第三審，依各級法院辦
    案期限實施要點規定，第一、二、三審通常訴訟程序審判案
    件之辦案期限各為1年4月、2年、1年，合計共4年4月，並考
    量訴訟難易，訴訟期間應可評估約為4年（即48個月）。相
    對人因停止執行所受損害即無法使用系爭土地之利益，依系
    爭判決認定，聲請人因使用系爭土地，每月受有19,283元之
    利益，並因而造成相對人之損害，故應得以此基準作為相對
    人無法使用系爭土地受有損害之標準，經計算結果為925,58
    4元（計算式：19,283元×12×4），故定本件供擔保金額為90
    萬元。至聲請人主張系爭判決存有不公，應酌減擔保金額等
    情，然觀諸系爭判決並未有何明顯違法不公之處，且聲請人
    僅泛言指摘，並未具體表明該判決係何處違法不公，故聲請
    人所述實難以參採，併予敘明。
四、依強制執行法第18條第2項，裁定如主文。　　
中　　華　　民　　國　　111 　年　　9 　　月　　30　　日
                    民事第一庭法　官  趙彬　
以上正本係照原本作成。
如對本裁定抗告須於裁定送達後10日內向本院提出抗告狀，並繳
納裁判費新台幣1,000元。
中　　華　　民　　國　　111 　年　　9 　　月　　30　　日
                              書記官  洪王俞萍